386Edepot - Archives communales déposées de la Neuvelle-lès-Scey
Archives Départementales de la Haute-Saône
Série Edepot
ARCHIVES COMMUNALES DEPOSEES. ARCHIVES DES INTERCOMMUNALITES.
386Edepot - Archives communales déposées de la Neuvelle-lès-Scey
1792-1964
386Edepot1-19
Archives Départementales de la Haute-Saône 14B rue Miroudot St Ferjeux 70000 VESOUL
COMMUNE DE NEUVELLE-LES-SCEY
Avant 1792, la Neuvelle-lès-Scey dépendait de la paroisse de Scey-sur-Saône. (1) Voir les registres matricules (1852-1927) et registres d'appels journalier (1873-1901), versement 990 liasse 1. Sources complémentaires aux Archives Départementales de la Haute-Saône: B 7008, déclarations de propriétés dans la commune (1750-1753). B 8932, justice seigneuriale de Scey-sur-Saône concernant la Neuvelle-lès-Scey (1649-1786). C 464, rôles et répartements des impositions dans la communauté de la Neuvelle (1729-1790). D 25, manuel des rentes et inventaire général des titres du Collège des Jésuites de Vesoul (1708-1761). 1 J 639, monographie par Emile Morin (1972).
Modalités d'entrée
Dépôt du 18/10/2005
Dernier ajout le 18/10/2005
Archives publiques
Sommaire
ARCHIVES ANCIENNES
PROCEDURES (...)
386 Edepot 1
ARCHIVES MODERNES
ADMINISTRATION GENERALE DE LA COMMUNE (1822-1964)
386 Edepot 2-6
AGRICULTURE (1888-1929)
386 Edepot 7
CONTRIBUTIONS-ADMINISTRATIONS FINANCIERES (1819-1863)
386 Edepot 8
AFFAIRES MILITAIRES (1823-1921)
386 Edepot 9-10
POLICE-JUSTICE-HYGIENE PUBLIQUE ET SALUBRITE (...)
386 Edepot 11
ELECTIONS-PERSONNEL COMMUNAL (1829-1924)
386 Edepot 12
EDIFICES PUBLICS (1833-1887)
386 Edepot 13
BIENS ET BOIS COMMUNAUX (1792-1934)
386 Edepot 14-17
VOIRIE-MOYENS DE TRANSPORT (1829-1942)
386 Edepot 18
CULTE-ASSISTANCE ET PREVOYANCE-INSTRUCTION PUBLIQUE (...)
386 Edepot 19
- ARCHIVES ANCIENNES
  - PROCEDURES
    - Plan instructif représentant les emplacements des bâtiments de particuliers en litige (s.d., XVIII) siècle)., 386 Edepot 1; FF1
      Communicabilité
      Communicable
      PLAN
      Thesaurus administratif:
      JUSTICE
      Noms géographiques:
      NEUVELLE-LES-SCEY (LA)
- ARCHIVES MODERNES
  - ADMINISTRATION GENERALE DE LA COMMUNE
    - Registre de délibérations du conseil municipal., An II-1843; 386 Edepot 2; D1
      REGISTRE; DELIBERATION
      CONSEIL MUNICIPAL
    - Registre de délibérations du conseil municipal., 1843-1865; 386 Edepot 3; D2
    - Registre de délibérations du conseil municipal., 1865-1895; 386 Edepot 4; D3
    - Registre de délibérations du conseil municipal., 1895-1928; 386 Edepot 5; D4
    - Registre des arrêtés du maire (1900-1964). Répertoires des actes soumis à l'enregistrement (1822-1835, 1836-1841, 1841-1857, 1857-1871, 1871-1904, 1904-1921, 1922-1930, 1931-1955). Correspondance relative aux archives de la commune (1831)., 1822-1964; 386 Edepot 6; D5
      REGISTRE; ARRETE DU MAIRE; REPERTOIRE; CORRESPONDANCE
  - AGRICULTURE
    - Registre des cultures (1903). Marchés pour la garde du taureau communal (1888-1929). Constitution d'un syndicat d'élevage (1929). Etats des sinistres survenus (1890-1894, 1907-1910, 1918)., 386 Edepot 7; F1
      AGRICULTURE; SINISTRE
  - CONTRIBUTIONS-ADMINISTRATIONS FINANCIERES
    - Livre des mutations (1819). Création d'un bureau d'enregistrement à Combeaufontaine (1862-1863)., 1819-1863; 386 Edepot 8; G1
      LIVRE FONCIER
      FISCALITE IMMOBILIERE
  - AFFAIRES MILITAIRES
    - Tableaux de recensement des jeunes gens des classes 1823-1824, 1826-1874, 1876-1913. Recensement de l'armée territoriale: états nominatifs des gardes nationaux mobilisés, réserve (1868-1875)., 1823-1913; 386 Edepot 9; H1
      RECENSEMENT MILITAIRE
      CONSCRIPTION
    - Etats des ressources pour le cantonnement des troupes (1878). Garde nationale: contrôle matricule, tableau de recensement (1831-1841). Extrait du tableau cantonal des citoyens mobilisables (1848). Etats nominatifs des citoyens inscrits au registre matricule (1832-1850). Etats des mutations survenues dans le classement des citoyens mobilisables (1840-1850). Feuilles d'appel pour servir aux visites des armes (1836-1840). Elections des officiers et sous-officiers (1831-1870). Faits de guerre: souscription en faveur des blessés de l'armée du Rhin (1870). Instructions, dons, souscriptions, réquisitions, constitution de la garde civile (1914-1921)., 1831-1921; 386 Edepot 10; H2
      GUERRE
      Thesaurus historique:
      garde nationale
  - POLICE-JUSTICE-HYGIENE PUBLIQUE ET SALUBRITE
    - Police locale: états des sinistres, secours pour pertes (1863-1901). Amodiations des boues des fontaines (1843-1930). Justice: copies d'exploits d'huissiers signifiés au maire (an II-1833). Hygiène publique et salubrité: épidémie (1865). Epizootie du typhus (1871-1872)., An II-1930; 386 Edepot 11; I1
      EPIDEMIE; JUSTICE; PROTECTION SANITAIRE DU CHEPTEL; SINISTRE
  - ELECTIONS-PERSONNEL COMMUNAL
    - Elections des membres du conseil municipal: procès-verbaux, listes de scrutin. Nomination des maires et adjoints (1831-1904). Démission de membres du conseil municipal (1855-1856). Personnel communal: nomination, démission, révocation des gardes-champêtres (1844-1924). Garde-forestier: chauffage, salaire (1867-1917). Marchés de pâtres (1829-1904)., 1829-1924; 386 Edepot 12; K1
      PROCES-VERBAL D'ELECTION
      ELECTION MUNICIPALE; PERSONNEL
  - EDIFICES PUBLICS
    - Maison d'école: acquisition, réparations, reconstruction (1833-1887). Fontaine: reconstruction et réparations (1 plan, 1837-1841). Recueillement des eaux des sources dans le bois de la Vaivre appartenant au duc de Bauffremont, pour alimenter la fontaine en projet de construction (1844-1846). Réparations aux fontaines (1860, 1873-1874, 1884)., 386 Edepot 13; M1
      ECOLE
      NEUVELLE-LES-SCEY (LA); VAIVRE (LA)
  - BIENS ET BOIS COMMUNAUX
    - Plan géométrique des communaux de la Neuvelle-lès-Scey redivisés (1810). Plan géométrique de 2 propriétés, lieux-dits la Corvée et la Vêvre (1861). Délimitation du terrain du sieur Jean-François Monin (1824). Anticipations de plusieurs particuliers sur les communaux dont procès avec les sieurs Chabert, Bernard (1813-1838). Construction d'une hutte à porcs sur le communal (1846-1847)., 1810-1861; 386 Edepot 14; N1
      CORVEE (LA); NEUVELLE-LES-SCEY (LA); VEVRE (LA)
      Noms de personnes:
      BERNARD; CHABERT; MONIN (Jean-François)
    - Aliénation de communaux (1851-1914). Amodiation de communaux (1836-1908). Etat des biens ruraux autres que les bois soumis au régime forestier (1865). Instance entre la commune et le sieur Joseph Morin concernant un terrain où est construit un puits communal (1911-1912). Procès entre la commune et le sieur Joseph Morin relatif à un terrain où la commune projette de construire un monument aux Morts (1920-1922)., 1836-1922; 386 Edepot 15; N2
      BAUX RURAUX
      MORIN (Joseph)
    - Procès entre les communes de Scey-sur-Saône et la Neuvelle-lès-Scey contre le seigneur de Bauffremont relatif aux anticipations de ce dernier faites sur le bois de l'Etang, le pâtis Dupuis et l'emplacement des forges de Scey (1792). Partage des bois indivis entre Scey-sur-Saône et la Neuvelle-lès-Scey abandonnés par M. de Bauffremont (avec un état des titres de 1741 à l'an X). Procès entre la commune et M. de Bauffremont relatif au bois de la Vaivre (1828-1832). Vente du quart en réserve (1832-1842). Acquisition de terrain pour faire partie du bois communal (1833). Cantons défensables, droits de parcours (1835-1852). Ventes de bois (1806-1847). Délits forestiers (1840)., 1792-1852; 386 Edepot 16; N3
      BOIS; DROITS D'USAGE FORESTIERS
      DUPUIS (pâtis); ETANG (bois de l'); NEUVELLE-LES-SCEY (LA); SCEY-SUR-SAÔNE-ET-SAINT-ALBIN; VAIVRE (LA)
      BAUFFREMONT (de)
    - Vingtième forestier (1844-1923). Extraction d'un chêne pour en faire un arbre de la liberté (1849). Bois soumis au régime forestier (1876-1879). Réorganisation des brigades du cantonnement de Port-sur-Saône (1884). Affouage: mesure des bâtiments (1826), exploitation de la coupe, marchés de bûcherons (1831-1894), correspondance (1848-1932), répartition de la coupe: listes des ayants-droits, rôles (1826-1852). Amodiation de la chasse (1831-1934)., 1826-1934; 386 Edepot 17; N4
      CORRESPONDANCE; LISTE NOMINATIVE
      BOIS; COUPE DE BOIS
      NEUVELLE-LES-SCEY (LA); PORT-SUR-SAÔNE
  - VOIRIE-MOYENS DE TRANSPORT
    - Tableaux des chemins existants (1829-1912). Chemin de grande communication n° 3, de Besançon à Neufchâteau: vente de portions de route suite à rectification, plan, nomenclature (1851-1885). Tableau parcellaire du chemin vicinal des Creux, allant de Chargey à Port-sur-Saône (1853). Chemin vicinal de la Neuvelle à Confracourt (1829-1914). Chemin vicinal de la Neuvelle à Arbecey (1854-1905). Ventes de pierres (1863, 1911). Chemins ruraux, prestations (1889, 1942). Classement du chemin rural dit la Charrière (1887). Chemin de défruitement des Vendenottes traversant la ligne de chemin de fer et joignant le chemin vicinal d'Arbecey (1910-1916). Acquisition de terrain pour établir un chemin de défruitement qui traversera la ligne de chemin de fer, autorisation préfectorale de construire un passage à niveau (1914). Echange de terrains pour déplacement d'un sentier (1891). Empierrement du chemin du bois des Epoisses (1903). Chemin de défruitement dit des Pralés (1914-1937). Chemin de fer: ligne de Vesoul à Molay, jugement d'expropriation, tableaux de propriétés à acquérir (1908-1909)., 1829-1942; 386 Edepot 18; O1
      CHEMIN RURAL; ROUTE DEPARTEMENTALE; VOIE FERREE D'INTERET LOCAL
      CHARRIERE (chemin de la); CREUX (chemin des); EPOISSES (bois des); NEUVELLE-LES-SCEY (LA); PRALES (chemin des); VENDENOTTES (chemin des)
  - CULTE-ASSISTANCE ET PREVOYANCE-INSTRUCTION PUBLIQUE
    - Culte. Demande des habitants de la Neuvelle-lès-Scey pour être distraits de la cure de Combeaufontaine pour celle de Scey-sur-Saône (an XII). Q1 - Secours aux anciens gardes-forestiers (1920-1926). R1 - (1) Inventaire du mobilier de l'école, subventions pour mobilier et fournitures scolaires (1846-1885)., An XII-1926; 386 Edepot 19; P1-Q1-R1
      INVENTAIRE
      PROTECTION SOCIALE; VIE RELIGIEUSE; VIE SCOLAIRE
      COMBEAUFONTAINE; NEUVELLE-LES-SCEY (LA); SCEY-SUR-SAÔNE-ET-SAINT-ALBIN